臺灣臺北地方法院刑事裁定             100年度聲字第2427號
聲  請  人
即  被  告  莊秉星
選任辯護人  魏平政律師
上列聲請人因被告違反兒童及少年性交易防制條例等案件（本院
審理案號：100 年度訴字第997 號），聲請撤銷羈押、具保停止
羈押及解除禁止、接見通信之處分，本院裁定如下：
    主  文
聲請駁回。
    理  由
一、聲請意旨如附件聲請狀所載。
二、按羈押於其原因消滅時，應即撤銷羈押，將被告釋放；被告
    、辯護人及得為被告輔佐人之人得聲請法院撤銷羈押，刑事
    訴訟法第107 條第1 項、第2 項前段定有明文。而被告及得
    為其輔佐人之人或辯護人，得隨時具保，向法院聲請停止羈
    押，刑事訴訟法第110 條第1 項亦有明定。而聲請停止羈押
    ，除有同法第114 條各款所列情形之一不得駁回者外，其准
    許與否，該管法院有自由裁量之權，最高法院91年度臺抗字
    第456 號裁定意旨，46年臺抗字第21號判例意旨可資參照。
    又撤銷羈押，係因羈押「原因消滅」而撤銷，或因法定原因
    而視為撤銷；而停止羈押，乃指羈押「原因」仍在，但無繼
    續執行羈押「必要」而暫時停止執行，以具保、責付或限制
    住居為其替代手段，亦即羈押裁定之效力仍然持續，僅其執
    行予以停止，兩者釐然有別，不可不辨，最高法院95年台抗
    字第411 號裁定意旨亦可參照。
三、經查，被告莊秉星因違反兒童及少年性交易防制條例等案件
    ，前經本院認為其所涉犯兒童及少年性交易防制條例第23條
    第2 項罪嫌，犯罪嫌疑重大，且證人B1原在寶妮傳播事業有
    限公司（下稱寶妮公司）上班，證人A1是經引進寶妮公司後
    媒介至酒店上班，自證人B1、A1與被告之關係以觀，足認被
    告有勾串證人之虞，非予羈押，顯難進行審判程序，而認有
    羈押之必要，於民國100 年8 月22日訊問完畢後，當庭宣示
    應予羈押，並禁止接見通信，此有訊問筆錄、本院押票回證
    在卷可按（見本院卷第21、22、41頁）。聲請人固以前開情
    詞主張無勾串證人之虞，而聲請撤銷羈押、具保停止羈押及
    解除禁止、接見通信之處分，然本案於100 年8 月22日繫屬
    本院，迄今尚未進行證據調查程序，且被告自承其是寶妮公
    司之負責人，寶妮公司全部由其出資等語在卷（見100 年度
    偵字第13166 號卷第18頁，100 年度偵字第9689號卷第73頁
    ），而證人B1、A1與寶妮公司又有前述之淵源，足認被告確
    有勾串證人之虞，是本案羈押原因仍然存在，亦有繼續羈押
    之必要，且聲請人未提出符合刑事訴訟法第114 條所列各款
    如經具保聲請停止羈押本院不得駁回之事由，聲請人所為撤
    銷羈押、具保停止羈押及解除禁止、接見通信之處分之聲請
    ，均無理由，難以准許，應予駁回。
四、依刑事訴訟法第220 條，裁定如主文。
中    華    民    國   100    年    9     月    2     日
                  刑事第十九庭  審判長法  官  李明益
                                      法  官  紀凱峰
                                      法  官  高若珊
上正本證明與原本無異。
如不服本裁定，應於裁定送達後5日內向本院提出抗告狀。
                                      書記官  游曉婷
中    華    民    國   100    年    9     月    5     日